臺灣高雄地方法院刑事判決　　　　　　　95年度訴字第4345號
公　訴　人　臺灣高雄地方法院檢察署檢察官
被　　　告　甲○○
　　　　　　　　　　現於高雄看守所羈押中
指定辯護人　李偉如律師
被　　　告　乙○○
　　　　　　　　　　現於高雄看守所羈押中
選任辯護人　蘇精哲律師
　　　　　　王建元律師
上列被告等因毒品危害防制條例案件，經檢察官提起公訴（95年
度偵字第23202、30841 號），本院判決如下：
    主  文
甲○○共同運輸第二級毒品，處有期徒刑捌年。扣案之甲基安非
他命貳包（合計淨重佰伍拾玖點貳貳公克，包裝總重貳柒點
貳公克），均沒收銷燬之；扣案之繃帶壹包、泳褲壹條、門號00
00000000號行動電話壹支（含SIM 卡），均沒收。
乙○○共同運輸第二級毒品，處有期徒刑拾年。扣案之甲基安非
他命貳包（合計淨重佰伍拾玖點貳貳公克，包裝總重貳柒點
貳公克），均沒收銷燬之；扣案之繃帶壹包、泳褲壹條、門號
0000000000號行動電話壹支（含SIM 卡），均沒收。
    事  實
一、乙○○、甲○○與陳逸群（由檢察官另案偵辦）、真實姓名
    年籍不詳綽號「EDDIE 」之成年男子均明知甲基安非他命係
    毒品危害防制條例第2 條第2 項第2 款所列之第二級毒品，
    且屬行政院依懲治走私條例公告之管制進出口物品（管制物
    品項目及其數額甲項第4 款），不得販賣、運輸或私運進出
    口。竟共同基於運輸及走私甲基安非他命之犯意聯絡，由乙
    ○○先行於民國95年8 月24日前往大陸珠海與「EDDIE 」接
    洽，陳逸群則居中與乙○○、甲○○聯繫本件運輸毒品事宜
    ，甲○○再於95年8 月29日至珠海並投宿中港酒店，乙○○
    、「EDDIE 」隨即將甲基安非他命2 包（合計淨重359.22公
    克，包裝總重27.32 公克）置於盒內，攜至中港酒店甲○○
    住宿之房內置放，旋於95年8 月30日先行返回台灣後，再以
    電話指示甲○○於95年9 月1 日中午帶同盒內之甲基安非他
    命2 包前往「EDDI E」住處，由「EDDIE 」將以夾鏈袋包裝
    之上開甲基安非他命2 包，先以彈性繃帶綁在甲○○左右大
    腿內側，再用膠帶貼緊，並提供緊身黑色泳褲1 條供甲○○
    穿戴後以掩人耳目，甲○○隨於同日攜帶上開甲基安非他命
    ，自大陸搭機飛往澳門再搭乘長榮航空BR826 號班機返抵高
    雄國際小港機場，而運輸走私甲基安非他命入境。嗣於同日
    19 時40 分許，在高雄小港國際機場入境檢查室內，為財政
    部高雄關稅局人員當場查獲，並分別在甲○○左右大腿扣得
    上開甲基安非他命2 包及運輸毒品工具繃帶1 包、泳褲1 條
    、供聯絡運輸毒品事宜之門號0000000000號行動電話1 支。
二、案經法務部調查局南部地區機動工作組移送台灣高雄地方法
    院檢察署檢察官偵查起訴。
    理  由
一、證據能力部分：（一）按被告以外之人於偵查中向檢察官所
    為之陳述，除顯有不可信之情況者外，得為證據，刑事訴訟
    法第159 條之1 第2 項定有明文。經查，本件證人即共同被
    告甲○○於偵查中向檢察官所為之陳述內容，業經具結，並
    未見有何顯不可採信之情況存在，應有證據能力，自得作為
    本件認定犯罪事實之證據。（二）又按被告以外之人於審判
    外之言詞或書面陳述，除法律有規定者外，不得作為證據，
    刑事訴訟法第159 條第1 項定有明文。經查：本件卷附之法
    務部調查局就扣案之甲基安非他命所為之鑑定通知書，雖為
    被告以外之人於審判外所為之書面陳述，屬於傳聞證據，然
    此乃臺灣高雄地方法院檢察署檢察官於偵查中，依刑事訴訟
    法第208 條第1 項規定，囑託該局鑑定，該局依刑事訴訟法
    第208 條第1 項準用同法第206 條第1 項規定所出具之書面
    鑑定報告，屬刑事訴訟法第159 條第1 項「被告以外之人於
    審判外之言詞或書面陳述，除法律有規定者外，不得作為證
    據」規定所稱「法律有規定者」之情形，應有證據能力，自
    得作為本件認定犯罪事實之證據。（三）又被告以外之人於
    審判外之陳述，雖不符刑事訴訟法第159 條之1 至第159 條
    之4 之規定，而經當事人於審判程序同意作為證據，法院審
    酌該言詞陳述或書面陳述作成時之情況，認為適當者，亦得
    為證據；另當事人、代理人或辯護人於法院調查證據時，知
    有第159 條第1 項不得為證據之情形，而未於言詞辯論終結
    前聲明異議者，視為有前項之同意，刑事訴訟法第159 條之
    5 第1 項、第2 項分別定有明文。經查，門號0000000000號
    行動電話通聯紀錄被告乙○○個人入出境資料查詢表等，雖
    均為被告以外之人於審判外之書面陳述，屬於傳聞證據，惟
    因被告及辯護人於本院審判程序同意採為證據，本院復審酌
    上開文書之形式及取得之過程並無瑕疵、與待證事實具有關
    連性等情況，認為適當，應認依刑事訴訟法第159 條之5 第
    1 項之規定，得為證據，而有證據能力。（四）又查卷附門
    號0000000000號行動電話監聽內容譯文，經臺灣高雄地方法
    院檢察署依法核發通訊監察書實施監聽，且該監察內容為機
    械式之電磁記錄，監聽內容譯文並提示予被告、辯護人及檢
    察官有辨明之機會，復無任何證據可認取得上開監聽內容有
    違法或不當之處，應認上開行動電話監聽內容均具證據能力
    。
二、訊之被告甲○○對於上開自澳門運輸走私甲基安非他命於機
    場被查獲一事，固不諱言，惟被告乙○○則矢口否認與被告
    甲○○共同運輸走私甲基安非他命入境之犯行，辯稱：伊確
    有在95年8 月24日至30日經由澳門前往大陸地區，惟伊是至
    大陸地區處理生意上事宜，並未與被告甲○○共同運輸走私
    甲基安非他命云云。經查，（一）本件業經證人即共同被告
    甲○○於偵查中證稱：被查獲之甲基安非他命是乙○○於95
    年8 月底在其高雄市鼓山區龍華派出所後方的住處，說我欠
    他1 萬4 千元叫我去大陸珠海幫他帶150 公克的甲基安非他
    命回來，除可抵伊欠其之款項外，還要再給伊1 萬5 千元或
    1 萬6 千元之報酬，當時伊未立即答應，後來乙○○就到大
    陸去，一直打我電話0000000000號，叫我還錢，我為了還錢
    ，不得已於95年8 月29日去澳門轉往珠海與乙○○會合，其
    安排伊住在中港酒店，在伊回台前帶一批甲基安非他命到飯
    店找我，叫我帶回台灣，回台當天中午，乙○○叫伊到EDDI
    E 住處，由EDDIE 將二包夾鏈袋的甲基安非他命，用彈性繃
    帶綁在我的大腿上，再用膠帶貼緊，並拿一件緊身黑色泳褲
    給伊穿，乙○○並說要付伊5 萬元酬勞，都是打伊00000000
    00電話聯絡運輸毒品事宜等語（見偵卷一第28、29頁）等語
    （見偵卷一第29頁）；復於偵查中二度指認證稱：係乙○○
    叫伊帶甲基安非他命回台等語（見偵卷一第41頁、第110 頁
    ）；又於本院審理中證稱：而伊被查獲之毒品為乙○○所有
    ，因伊欠乙○○1 萬4 千元左右，所以幫其帶毒品抵債，乙
    ○○託伊運毒之報酬是5 萬4 千元左右，原本說是要帶150
    公克的東西，給伊的報酬是1 萬5 千元或是1 萬6 千元，後
    來到大陸乙○○說要增加到300 公克，才變成報酬為5萬 多
    元，毒品是在飯店交給伊的，伊8 月29日出境，投宿酒店後
    ，乙○○、EDDIE 、還有一個不認識的人來找伊，其中一人
    有帶一個盒子，離開時將盒子放在房內，伊睡一晚到8月30
    日，乙○○打電話給伊，跟伊說房間裡有東西放在盒裡，要
    我把東西帶到EDDIE 住的地方交給EDDIE ，9 月1 日伊到ED
    DI E住處，由EDDIE 打開，才知道是甲基安非他命，隨後由
    EDDIE 在其住處幫伊綁上毒品等語（見審卷第59─62頁）；
    （二）又參之本件依卷附之電話通聯紀錄內容顯示，被告許
    銘霖與陳逸群於95年8 月25日2 時48分許之通話內容對答略
    以：「我在我家附近而已，我原本要問阿祥 (指甲○○)，
    但打他的電話都沒接」、「他跟小葉都在我家... 他們一大
    早要載小葉那個喔... 這樣子，我跟你說，你叫小葉買那個
    ...10 捲3M( 指膠帶)」 ，而陳逸群與被告甲○○於95年8
    月25日14時47分許之通話內容略以：「他走了嗎？」、「飛
    走啦... 我過來左營這邊，接他那個啊，我有找那個誰，想
    說你過來家裡我要跟你講，現在電話不方便講那些嘛」、「
    電話中不要問那麼多啦，路易（指陳逸群）會跟你講啦，我
    講過了啦，不要重覆」，陳逸群與被告乙○○於95年8 月28
    日12時54分許之通話內容對答略以：「那個阿祥，我剛才有
    叫人跟他聯絡，現在就是阿健打電話過去，打給他哥哥，他
    哥哥問什麼事情，阿健跟他哥哥講，我們在機場等他，現在
    他家人就知道他要幹嘛，這是阿祥他跟我這樣講的，因為我
    們已經聯絡到阿祥了，他說他的護照被他家人拿去了，所以
    他今天沒辦法，我有問明天有沒有辦法，他說現在沒辦法確
    定」、「我跟你講，你現在打給他，叫他一萬三拿出來」、
    「一萬三拿出來給我就對了」、「你跟他說我要的...
    拿過來給你們，你跟他說我現在要用錢，我不應該幫忙他的
    ... 要不然叫他親自打給我一萬三，叫他拿出來」，被告乙
    ○○與陳逸群於95年8 月30日9 時23分許之通話內容對答略
    以：「... 晚上7 點來載我」、「好，你到了時候打給我」
    、「我坐6 點05分的」、「差不多多久到？1 小時？」、「
    沒有，7 點半、8 點，差不多要2 小時，那7 點40分到」、
    「7 點40分在那邊等就對了，國際線的嗎？」、「對」，被
    告乙○○與ANDY（即EDDIE） 於95年8 月31日23時57分許之
    通話內容對答略以：「東西有要處理了沒啦？」、「我現在
    已經回來了，沒有啦，我在上面的時候，它不是有臭味，它
    沒有臭味，它就不用我處理了，沒有臭味了，讓他們處理就
    好了，沒關係，你聽我講完，再來下星期有同學回來一樣這
    個價錢」、「東西在那邊我交待好了，現在是有人要就對了
    ，是不是，先交一塊是不是」、「對啦」、「還有人在那邊
    買啦，急什麼啦老大」、「現在先看有沒有辦法先那個沒，
    如果沒有，我就要先回人家，先跟人家講，不然不好意思」
    、「一百四喔」、「我給人家開，對啊，你不是說... 」、
    「OK，但是他還沒看到版勒，它有臭味的勒，有安摩尼亞香
    水味的勒」、「對啊，沒關係啊，就台中上次下來的那個啊
    」、「喔，這樣子，不然明天早上十點給你電話，我昨天交
    代好小胖了，他代替我」、「那個東西在他那邊喔」、「阿
    祥在那邊嗎？」、「在我旁邊」、「他們現在二人都先住在
    你那邊嗎？」、「對，我就先趕回來，我就不放心，我親自
    給他們裝」、「他們飯店沒住了嗎？」、「有，對啦，你就
    放心了嘛，我就先趕回來幫他們裝，幫他們用好嘛」（見偵
    卷一第97頁─103 頁），上開對話內容顯示，被告乙○○在
    被告甲○○出國期間確有透過陳逸群互相連繫，其所辯至大
    陸處理投資生意事宜顯非事實；（三）又本件被查獲之晶體
    ，經法務部調查局鑑定結果為甲基安非他命（合計淨重359.
    22公克，包裝總重27.32 公克），有該局調科壹字第095222
    13250 號鑑定通知書1 份在卷可查；從而，罪證明確，被告
    2 人犯行堪以認定。
二、查甲基安非他命係屬毒品危害防制條例第2 條第2 項第2 款
    之第二級毒品，亦屬行政院依據懲治走私條例第2 條第4 項
    所頒訂「懲治走私條例公告管制物品項目及其數額」之公告
    甲項第4 款所列之管制進出口物品，不限其數額，均不得私
    運進出口；又自大陸地區私運物品進入臺灣地區，或自臺灣
    地區私運物品前往大陸地區者，以私運物品進口、出口論，
    適用懲治走私條例之規定處斷，懲治走私條例第12條固定有
    明文，惟因本案被告係由澳門地區運送毒品進入臺灣地區，
    依香港澳門關係條例第35條第2 項、第3 項規定，輸入或攜
    帶進入臺灣地區之香港或澳門物品，以進口論，輸往香港或
    澳門之物品，以出口論，分別依輸入物品、輸出物品有關法
    令之規定辦理，自不再依懲治走私條例第12條以自大陸地區
    私運物品進入臺灣地區之準走私論（最高法院93年第3 次刑
    事庭會議決議參照）。是核被告所為，係犯毒品危害防制條
    例第4 條第2 項之運輸第二級毒品罪及懲治走私條例第2 條
    第1 項之私運管制物品進口罪。被告持有甲基安非他命後，
    復進而運輸，其持有之低度行為應為運輸之高度行為所吸收
    ，不另論其持有之罪。被告2 人與陳逸群、「EDDIE 」等不
    詳姓名年籍之成年男子，就上開走私、運輸甲基安非他命犯
    行，互有犯意聯絡，為共同正犯。被告以1 行為觸犯上開2
    罪名，為想像競合犯，應依刑法第55條之規定，從較重之毒
    品危害防制條例第4 條第2 項運輸第二級毒品罪論處。審酌
    被告甲○○係欲清償債務一時失慮遭人利用，並非主謀私運
    毒品之毒梟，且犯後坦認犯行並有悔意，被告乙○○為圖私
    利利用他人夾帶甲基安非他命進入國內，且數量非少，嚴重
    打擊國內反毒政策執行成效，及政府對進出口物品管制，且
    該批毒品若流入市面，將嚴重戕害社會治安及國人身心健康
    ，又其犯後未能坦認犯行，態度尚難謂佳，又參之本件運輸
    之毒品亦經當場查扣，尚未流入市面產生實質危害等一切情
    狀，分別量處如主文所示之刑。扣案之甲基安非他命2 包（
    合計淨重359.22公克，包裝總重27.3 2公克），為第二級毒
    品，而包裝上開毒品所用之包裝袋，經送法務部調查局鑑驗
    之結果，雖經與毒品分開秤重，惟法務部調查局一般係以傾
    倒之方式，將包裝袋內之海洛因倒出與包裝袋分離而稱重，
    必要時亦會輔以刮杓刮取袋內粉末，然無論依何種方式分離
    ，包裝袋內均有極微量之海洛因殘留，業經法務部調查局以
    93年3 月19日調科壹字第0930 0113060號函釋在案，足認上
    開空包裝袋個內仍含極微量之甲基安非他命殘留而無法析離
    ，亦屬第二級毒品，均應依毒品危害防制條例第18條第1 項
    前段規定沒收銷燬之，至鑑驗耗損部分之毒品業已滅失，無
    庸為沒收銷毀之諭知。另扣案之繃帶1 包、泳褲1 條為用以
    夾帶毒品運輸入境之物，依共犯一體負責原則，及門號0000
    000000號行動電話1 支，為被告所有，供連絡運輸毒品事宜
    之用，應依毒品危害防制條例第19條第1 項之規定，宣告沒
    收。
據上論斷，應依刑事訴訟法第299 條第1 項前段、毒品危害防制
條例第4 條第2 項、第18條第1 項前段、第19條第1 項、懲治走
私條例第2 條第1 項，刑法第11條、第28條、第55條，判決如主
文。
中　　華　　民　　國　　96　　年　　2 　　月　　9　　日
                  刑事第七庭    審判長法　官  李淑惠
                                      法  官  蔡川富
                                      法  官  林俊寬
以上證明與原本無異。
如不服本判決，應於判決送達後10日內，向本院提出上訴狀。
中　　華　　民　　國　　96　　年　　2 　　月　　12　 日
                                      書記官  林香如
附錄法條：
毒品危害防制條例第4條
製造、運輸、販賣第一級毒品者，處死刑或無期徒刑；處無期徒
刑者，得併科新臺幣1 千萬元以下罰金。
製造、運輸、販賣第二級毒品者，處無期徒刑或 7 年以上有期徒
刑，得併科新臺幣 7 百萬元以下罰金。
製造、運輸、販賣第三級毒品者，處 5 年以上有期徒刑，得併科
新臺幣 5 百萬元以下罰金。
製造、運輸、販賣第四級毒品者，處 3 年以上 10 年以下有期徒
刑，得併科新臺幣 3 百萬元以下罰金。
製造、運輸、販賣專供製造或施用毒品之器具者，處 1 年以上 7
年以下有期徒刑，得併科新臺幣 1 百萬元以下罰金。
前五項之未遂犯罰之。
